---
title: "Practica 2: Programación de Comunicaciones en MPI "
author: "Shamuel Manrrique 802400 \\n
         Aldrix Marfil 794976 "
date: "08/01/2021"
output:
  html_document:
    df_print: paged
  pdf_document: default
---

# COMUNICACIONES EN MPI

En esta práctica se proponen algunos patrones de comunicación clásicos en paso de
mensajes. Se pide realizar dos tareas con estos patrones:

  - La primera tarea consiste en la implementación de estos patrones en lenguaje
  C utilizando la librería de MPI disponible
  
  - La segunda tarea consiste en la caracterización del comportamiento de estos
  patrones de comunicación

# Hablar un poco sobre el codigo e implementacion


los paquetes son de tipo entero(2 Bytes = 16 bits), por ende el tamaño vendra determinado por 2*n donde n es el tamaño del paquete. 


Las salidas del programa se guadaran en un archivo .csv con las siguientes cabeceras
```
BCAST_TYPE   -> Type de broadcast en caso de aplicar.
PACKET_SIZE  -> Tamaño en Bytes del paquete.
N_PACKETS    -> Cantidad de paquete a enviar.
n_BOUNCES    -> Numero de rebotes del paquete de un proceso a otro.
NODE         -> Maquina donde se ejecuta el proceso.
PROCESS      -> Identificador(Rank) del proceso.
SRC          -> Proceso que envia el/los mensaje/s
DST          -> Proceso que recibe el/los mensaje/s
TAG          -> Identificador unico de parejas conectadas
COM_TIME     -> Uso MPI_Wtime para medir el tiempo de envio y confirmacion de recepcion.
RUNING_TIME  -> Tiempo de ejecucion del proceso en microsegundos.
```




## Importar librerías necesarias
```{r setup, warning=FALSE,message=FALSE}
library("ggplot2")
library("dplyr")         # load
library("RcmdrMisc")
library("nleqslv")       # Resolver sistema ecuaciones lineales/no lineales
```

# Analisis de resultados de rendimiento

## Test de latencia entre procesos en MPI
```{r}
latency_test <- read.csv("C:/Users/smmanrrique/3D Objects/unizar/cap/cap_mpi-p2/results/latency_test.csv")

# Todas las variables cuantitativas
numSummary(latency_test[,c("BOUNCE_TIME"), drop=FALSE], statistics=c("mean", "sd", "IQR", "quantiles", "skewness", "kurtosis"), quantiles=c(0,.25,.5,.75,1))

```

```{r}
# Análisis de datos tomando en cuenta el factor TYPE 
latency_type = latency_test$TYPE

# Resumen estadístico de la variable colesterol por genero
numSummary(latency_test[,c("BOUNCE_TIME"), drop=FALSE], groups=latency_type, statistics=c("mean", "sd", "IQR", "quantiles", "skewness", "kurtosis"), quantiles=c(0,.25,.5,.75,1))

# Grafica de diagrama de caja de Cholesterol~Género
Boxplot(BOUNCE_TIME~TYPE, data=latency_test, id=list(method="y"))

```


## Test de ancho de banda 
```{r}
plot(cars)
```

## Test de latencia de la operacion Broadcast
```{r}
plot(cars)
```

df
```{r}
plot(cars)
```
df
```{r}
plot(cars)
```
